# 非同控合并，商誉如何确认？

提问人：prince 晃悠 时间：2017-12-04 14:38:23
A公司非同控收购B公司，A支付对价 150 万元，B公司经审计账面净资产 100 万元，经评估的净资产价值为 102 万元，编制合并报表时商誉如何确认？

回答人：chenyiwei
1 、收购股权的比例多少？ 2 、经评估的净资产价值为 102 万元，是否已扣除评估增值对应的递延所得税？ 3 、用的是什么评估方法？
对B所拥有的符合“可辨认性标准”的无形资产项目是否已经充分识别和计量？

提问人：prince 晃悠 时间：2017-12-05 13:45:01
感谢回答。收购比例100%；假设已扣除递延所得税；成本法评估；不存在符合无形资产确认条件的项目。另：成本法与收益法评估对确认商誉有何影响？

回答人：chenyiwei
合并商誉＝ 150 － 102 ＝ 48 万元。